臺灣高等法院民事裁定
110年度抗更一字第49號
聲  請  人
即再抗告人  百總工程股份有限公司

法定代理人  呂德茂  
相  對  人  卿蓬股份有限公司

法定代理人  王筱卿  
上列當事人間假處分事件，聲請人於民國109年12月3日對於109
年10月26日本院109年度抗字第1167號裁定聲請回復原狀，經最
高法院110年度台抗字第1176號裁定發回後，於110年11月8日提
起再抗告，本院裁定如下： 
    主  文
聲請及再抗告均駁回。
聲請及再抗告費用由聲請人負擔。
    理  由
聲請意旨略以：本院民國109年10月26日109年度抗字第1167號
  裁定駁回相對人卿蓬股份有限公司對臺灣臺北地方法院（下稱
  原法院）109年度全字第275號假處分裁定之抗告，並將原法院
  命伊供擔保金額新臺幣（下同）1033萬元更正為5240萬元，惟
  將伊誤載為相對人（下稱第一裁定）；嗣本院於同年11月20日
  裁定將該裁定關於命相對人供擔保之記載，更正為命伊供擔保
  （下稱第二裁定），致伊因不可歸責於己之事由而遲誤對第一
  裁定之再抗告期間，爰聲請回復原狀等語。再抗告意旨略以：
  第一裁定以票面金額加計利息核定擔保金額，與最高法院63年
  台抗字第142號裁定所揭示之意旨不符，有適用法則不當之違
  法，第一裁定應予廢棄等語。
當事人或代理人，因天災或其他不應歸責於己之事由，遲誤不
  變期間者，於其原因消滅後10日內，得聲請回復原狀；聲請回
  復原狀，應同時補行期間內應為之訴訟行為；回復原狀之聲請
  ，由受聲請之法院與補行之訴訟行為合併裁判之，民事訴訟法
  第164條第1項、第165條第3項、第166條本文定有明文。所謂
  回復原狀，其除去遲誤之效果，僅止於回復至未遲誤前之原狀
  而已。所謂同時補行應為之訴訟行為，指聲請回復原狀及補行
  應為之訴訟行為，均須於遲誤不變期間之原因消滅後10日內為
  之。聲請回復原狀制度，旨在除去遲誤期間之效果，使當事人
  或代理人追復其遲誤之訴訟行為，故於聲請回復原狀同時，應
  補行期間內應為之訴訟行為。如當事人或代理人僅為回復原狀
  之聲請，而未同時補行期間內應為之訴訟行為者，其聲請不合
  程式。不變期間係為公益而設，不能以有遲誤之原因而伸長。
  若當事人或代理人於遲誤上訴或抗告期間之原因消滅後，雖於
  10日內聲請回復原狀，然未於聲請回復原狀後之上訴或抗告期
  間內提起上訴或抗告，仍生遲誤不變期間之效果。
再為抗告，應於裁定送達後10日之不變期間內，向為裁定之原
  法院，提出抗告狀為之。若逾期提起，為不合法，第二審法院
  應以裁定駁回之，民事訴訟法第487條前段、第488條第1項、
  第495條之1第1項、第444條第1項前段定有明文。
本院109年10月26日以第一裁定駁回相對人對原法院109年度全
  字第275號假處分裁定之抗告，並將原法院命聲請人供擔保金
  額1033萬元更正為5240萬元，惟將聲請人誤載為相對人（見本
  院109年度抗字第1167號卷第42頁)，聲請人於109年10月30日
  收受該裁定（送達證書見同上卷第47頁）；嗣本院於同年11月
  20日以第二裁定將第一裁定關於命相對人供擔保之記載，更正
  為命聲請人供擔保（見同上卷第50頁），聲請人於同年月27日
  收受該裁定（送達證書見同上卷第51頁）。雖第一裁定主文第
  三項誤將聲請人誤載為相對人，且該項主文與理由欄所載法院
  本來之意思顯然不符，屬顯然錯誤（見最高法院110年度台抗
  字第275號裁定），然因第一裁定主文第三項誤將聲請人誤載
  為相對人，致聲請人未於109年10月30日收受第一裁定後10日
  內提起再抗告，而於109年11月30日收受第二裁定後，於109年
  12月3日聲請回復原狀（見最高法院110年度台抗字第275號卷
  第15頁），則其因而遲誤第一裁定再抗告期間，顯因不應歸責
  於己之事由所致。聲請人於109年11月30日收受第二裁定起算1
  0日（加計在途期間8日為109年12月18日）內聲請回復原狀，
  應同時補行期間內應為之訴訟行為即提起再抗告。然在聲請回
  復原狀後之再抗告期間內，聲請人所提起之109年12月3日民事
  聲明異議暨回復原狀聲請狀、109年12月9日民事抗告補充理由
  狀，係對第二裁定提出抗告、對第一裁定聲請回復原狀（見最
  高法院110年度台抗字第275號卷第15至18頁、第23至27頁），
  並未對第一裁定提起再抗告。聲請人遲至110年11月8日始提出
  民事抗告狀對第一裁定提起再抗告（見本院卷第9至14頁），
  已逾遲誤不變期間之原因消滅後10日即109年12月18日。聲請
  人遲誤之原因消滅後，雖於遲誤不變期間之原因消滅後10日內
  聲請回復原狀，然未同時補行期間內應為之訴訟行為，依上開
  之說明，其聲請不合程式，再抗告已逾期，均為不合法，均
  應予駁回。
中　　華　　民　　國　　110 　年　　12　　月　　14　　日
                  民事第十八庭  
                      審判長法  官  黃明發
                            法  官  林政佑
                            法  官  周美雲

正本係照原本作成。
如不服本裁定，應於收受送達後10日內向本院提出抗告狀，並應
繳納抗告費新臺幣１千元。
中　　華　　民　　國　　110 　年　　12　　月　　15　　日

　　　　　　　　　　　　　　書記官  呂  筑